【裁判字號】    98,簡上,81
【裁判日期】    980624
【裁判案由】    傷害等
【裁判全文】
臺灣臺南地方法院刑事判決              98年度簡上字第81號
上  訴  人  乙○○
即  被  告
                    （現另案於國防部臺南監獄執行中）
上列上訴人即被告因傷害等案件，不服本院98年度簡字第367號
中華民國98年2月19日第一審刑事簡易判決，提起上訴（檢察官
聲請簡易判決處刑案號：97年度偵字第15504號），本院管轄之
第二審合議庭自為第一審判決如下：
    主  文
原判決撤銷。
本件公訴不受理。
    理  由
一、原聲請簡易判決處刑意旨略稱：乙○○於民國九十一年九月
    一日上午五時三十分許，駕駛車牌號碼E7－0009號自用小客
    車搭載姓名年籍不詳男子「阿傑」途經臺東縣臺東市○○○
    路某處時，因「阿傑」認甲○○為飆車族與之發生爭執，乙
    ○○竟分別基於傷害及毀損之犯意，持鋁棒毆打甲○○腰部
    並損壞其騎乘車牌號碼WXC－890號輕型機車，致甲○○受有
    左腰挫傷之傷害，車牌號碼WXC－890號輕型機車前面板、大
    燈燈殼、內板等處破裂。嗣因甲○○不甘受害提出告訴，始
    循線查悉上情。
二、按告訴乃論之罪，告訴人於第一審辯論終結前得撤回其告訴
    ，又告訴經撤回者，應諭知不受理之判決，刑事訴訟法第二
    百三十八條第一項、第三百零條第三款分別定有明文。另按
    告訴乃論之刑事事件於偵查中或第一審法院辯論終結前，調
    解成立，並於調解書上記載當事人同意撤回意旨，經法院核
    定者，視為於調解成立時撤回告訴或自訴，鄉鎮市調解條例
    第二十八條第二項定有明文。
三、經查：
  (一)本件告訴人甲○○告訴被告乙○○傷害及毀損等案件，原聲
    請簡易判決處刑書認係觸犯刑法第二百七十七條第一項及第
    三百五十四之罪，依同法第二百八十七條及第三百五十七之
    規定，均須告訴乃論。茲因被告與告訴人已於九十七年十二
    月二十九日於臺東縣東河鄉調解委員會調解成立，告訴人並
    願撤回告訴，且上開調解業經臺灣臺東地方法院核定，有臺
    東縣東河鄉公所九十八年四月二日河鄉民字第0980002713號
    函暨所附之該鄉九十七年度刑調字第一號調解案件卷宗一份
    在卷為憑。再者，依告訴人向本院所陳，在上開調解委員會
    調解時，確係要撤回對被告提出之傷害及毀損告訴，有告訴
    人提出之陳報狀一紙附卷可稽，堪認告訴人於九十七年十二
    月二十九日調解成立當時即已對被告撤回本件告訴。
  (二)原審以被告罪證明確，應予論處罪刑，雖非無見，然本件檢
    察官偵查終結日為九十八年一月十七日，案件繫屬於本院日
    期則為九十八年二月十七日，有簡易判決處刑書及本院刑事
    簡易第一審案件卷附卷足據，是本件告訴人顯於案件繫屬於
    法院前即已撤回對被告之告訴，依照前開說明，本應為不受
    理之諭知，原審未予詳查，而為實體判決，自有未當，應予
    以撤銷，並不經言詞辯論，逕為不受理判決之諭知。
據上論結，應依刑事訴訟法第三百六十九條第一項前段、第三百
六十四條、第三百零三條第三款、第三百零七條，判決如主文。
中    華    民    國    98    年    6     月    24    日
          刑事第五庭    審判長法  官  鍾邦久
                              法  官  張瑛宗
                              法  官  包梅真
以上正本證明與原本無異。
如不服本判決應於收受本判決後10日內向本院提出上訴書狀，並
應敘述具體理由。其未敘述上訴理由者，應於上訴期間屆滿後20
日內向本院補提理由書狀（均須按他造當事人之人數附繕本）「
切勿逕送上級法院」。
                              書記官  李淑秋
中    華    民    國    98    年    6     月    24    日


司法院資訊處製作；財團法人民間司法改革基金會備份。
